【裁判字號】    95,重訴,15
【裁判日期】    950628
【裁判案由】    損害賠償
【裁判全文】
臺灣高等法院臺中分院民事裁定  95年度重訴字第15號
原      告  甲○○
被      告  乙○○
被      告  丙○○
前列二人共同
訴訟代理人  林復宏律師
上列被告因詐欺一案，經原告提起附帶民事訴訟，請求損害賠償
，經本院刑事庭裁定移送（95年度附民字第85號），本院裁定如
下：
      主  文
原告之訴駁回。
訴訟費用由原告負擔。
      理  由
一、按因犯罪而受損害之人，以對於刑事被告及依民法負賠償責
    任之人請求回復其損害者為限，始得於刑事訴訟程序附帶提
    起民事訴訟，此為刑事訴訟法第487條第1項所明定，且其刑
    事提起之民事訴訟，如不合於上開法條所定之要件者，縱於
    刑事庭依刑事訴訟法第504條第1項將附帶之民事訴訟移送於
    民事庭後，亦不得將關於民事訴訟之法規，溯及於附帶提起
    民事訴訟之時，而予適用，仍應認其起訴為不合法，（最高
    法院 41年度台抗字第58號裁定參照）又刑事訴訟法第487條
    第 1項所定附帶民事訴訟之對象，除刑事被告外，固兼及於
    依民法負賠償責任之人。惟該條項所稱之「依民法負賠償責
    任之人」，係指該刑事案件中依民法規定應負賠償責任之人
    而言。故附帶民事訴訟之原告所主張之共同加害人，必以在
    刑事訴訟程序中經認定係共同侵權行為之人，始得謂為依民
    法負賠償責任之人，否則對之提起是項附帶民事訴訟，即難
    謂為合法，有最高法院 87年度台抗字第278號裁定可資參照
    。
二、本件原告因游迪凱、劉靜宜、林進興、許晉維、王秉森涉犯
    偽造文書、詐欺等案件，於刑事訴訟程序附帶提起民事訴訟
    ，請求判命被告乙○○、丙○○連帶給付新台幣4300萬元及
    法定遲延利息，經本院刑事庭依刑事訴訟法第504條第1項，
    將其附帶之民事訴訟，以裁定移送民事庭。
三、惟查：本院 94年度金上更一字第327號偽造有價證券等案件
    之被告，僅有游迪凱、劉靜宜、林進興、許晉維、王秉森，
    本件被告並非前開刑事案件之被告，亦非共同加害人，有該
    判決書附卷可稽。依前開說明，原告自不得於前開刑事訴訟
    程序對於本件被告附帶提起民事訴訟，原告起訴自不合法，
    應依民事訴訟法第249條第1項第6款規定，裁定駁回之。
四、依民事訴訟法第463條、第249條第1項第6款、第95條、第78
    條，裁定如主文。
中    華    民    國    95    年    6    月    28    日
                     民事第三庭審判長法  官    陳照德
                                     法  官    陳成泉
                                     法  官    曾謀貴
以上正本係照原本作成。
再為抗告應以適用法規顯有錯誤為理由，並經本院之許可，該許
可以原裁定所涉及之法律見解具有原則上之重要性者為。
如提起再抗告者應於裁定送達後十日內向本院提出抗告理由狀（
須按照他造人數附具繕本）並繳納抗告裁判費新臺幣壹仟元，同
時委任律師或具有律師資格之關係人為代理人。
                                     書記官    李妍嬅
中    華    民    國    95    年    6     月    29    日
                                                      Ｂ


司法院資訊處製作；財團法人民間司法改革基金會備份。
